臺灣臺南地方法院刑事判決
111年度交簡上字第62號
上  訴  人  鄭枝葉
即  被  告          

選任辯護人  林宏政律師
上列上訴人因公共危險案件，不服本院中華民國110年12月21日1
10年度交簡字第4019號（聲請簡易判決處刑案號：臺灣臺南地方
檢察署110年度營偵字第2426號）第一審判決，提起上訴，本院
管轄之第二審法院判決如下：
    主  文
上訴駁回。
鄭枝葉緩刑貳年，並應於判決確定後壹年內向公庫支付新臺幣壹
萬伍仟元。
    事實及理由
一、本案經本院審理結果，認第一審判決以上訴人即被告犯刑法
    第185 條之3 第1 項第1 款之不能安全駕駛動力交通工具罪
    ，量處有期徒刑3月，如易科罰金，以新臺幣（下同）1 千
    元折算1 日，認事用法及量刑均無不當。另被告行為後，刑
    法第185 條之3 第1 項第1 款於民國111 年1 月28日修正公
    布，於同年月30日生效施行，原審雖未敘及此新舊法比較，
    然修正後之規定係將法定刑（有期徒刑及罰金刑）提高，修
    正後之規定對被告並無較為有利，依刑法第2 條第1 項前段
    規定，本應適用修正前即原審適用之刑法第185 條之3 第1 
    項第1 款，亦無違誤，原判決自應予維持，爰依刑事訴訟法
    第373 條規定，本判決之事實、證據及理由，除證據部分另
    補充被告於本院第二審所為之自白外，其餘均引用第一審判
    決書之記載（如附件）。
二、被告上訴意旨略以：年近七旬且係中低收入戶，不良於行，
    有輕度障礙之中華民國身心障礙證明，兒子甫因罹患精神疾
    病剛出獄，請求從輕量刑等語。然按刑事審判旨在實現刑罰
    權分配之正義，故法院對有罪被告之科刑，應符合罪刑相當
    原則，使輕重得宜，罰當其罪，以契合社會之法律感情，故
    刑法第57條明定科刑時應審酌一切情狀，尤應注意該條所列
    各款事項以為科刑輕重之標準，俾使法院就個案之量刑，能
    斟酌至當；然若量刑時已斟酌刑法第57條各款所列之情狀，
    而未逾越法定刑度之範圍，亦無濫用權限之情形，則其量刑
    之輕重，即屬事實審法院得依職權自由裁量之事項，不得任
    意指摘為違法（最高法院75年台上字第7033號、72年台上字
    第6696號判例意旨參照）。查原審審酌被告於飲酒後吐氣酒
    精濃度達每公升0.38毫克之狀態下，猶騎乘輕型機車上路，
    且其本件是第2次犯下酒後不能安全駕駛罪行，明顯置大眾
    行車之安全於不顧，所造成公共危險程度實在不輕；惟念及
    被告犯後坦認犯行，態度尚可，暨兼衡其國小畢業之智識程
    度及家庭經濟狀況為貧寒等一切情狀，故量處有期徒刑3月
    ，如易科罰金，以1 千元折算1 日，堪認原審已就量刑事項
    詳加審酌，無違反比例原則或量刑不當之情事，上訴意旨指
    摘原審量刑不當云云，揆諸前揭說明，為無理由，應予駁回
    。
三、凡有審理事實職權之法院，均得依其職權諭知緩刑，第二審
    以判決駁回上訴時，仍得諭知緩刑之宣告。查被告未曾因故
    意犯罪受有期徒刑以上刑之宣告，有臺灣高等法院被告前案
    紀錄表在卷足參，再參諸其年近七旬且係中低收入戶，有臺
    南市鹽水區中低收入老人生活津貼證明書可憑（本院卷第11
    頁），又不良於行，有輕度障礙之中華民國身心障礙證明（
    本院卷第13頁），兒子甫因罹患精神疾病剛出獄，有法務部
    ○○○○○○○111年1月26日高監衛字第11111000400號函（本院卷
    第51頁）可參，及於本院審理時坦承全部犯行，本院參酌被
    告生活、家庭經濟及身體狀況，堪認被告經此偵查、審判、
    科刑教訓，當知所警惕，信無再犯之虞，因認前開之刑以暫
    不執行為當，爰依刑法第74條第1 項第1 款規定，宣告緩刑
    2年，以啟自新。又為使其爾後知曉尊重法治，本院認除前
    開緩刑宣告外，另有賦予一定負擔之必要，爰依刑法第74條
    第2 項第4 款規定，並斟酌被告自承其每月領有7千元之老
    人津貼等語（本院卷第82頁），命被告應於本判決確定後1
    年內向公庫支付1萬5千元，以資懲儆。另倘被告未履行前開
    負擔情節重大，足認所宣告之緩刑難收預期效果，而有執行
    刑罰之必要者，檢察官得依刑事訴訟法第476 條、刑法第75
    條之1 第1 項第4款之規定，聲請撤銷本件緩刑之宣告，併
    予敘明。
據上論斷，應依刑事訴訟法第455條之1第1項、第3項、第364條
、第368條、第373條，刑法第74條第1項第1款、第74條第2項第4
 款，判決如主文。
本案經檢察官施胤弘聲請簡易判決處刑，檢察官蘇聖涵到庭執行
職務。
中　　華　　民　　國　　111 　年　　4 　　月　　28　　日
　　　　　　　　　刑事第八庭   審判長法　官 鄭燕璘
　　　　　　　　　                   法  官 陳碧玉
　　　　　　　　　                   法  官 郭瓊徽　
以上正本證明與原本無異。
不得上訴。
　　　　　　　　　　　　　　　　　　 書記官 王珮君
中　　華　　民　　國　　111 　年　　4 　　月　　28　　日